臺灣苗栗地方法院刑事判決
110年度交簡上字第22號
公  訴  人  臺灣苗栗地方檢察署檢察官
上  訴  人  
即  被  告  鄧志斌


上列上訴人即被告因公共危險案件，不服本院110年度苗交簡字
第429號中華民國110年6月30日第一審簡易判決（起訴案號：110
年度偵字第2093號）提起上訴，本院管轄之第二審合議庭判決如
下：
    主  文
上訴駁回。
    事實及理由
一、本案經本院審理結果，認第一審判決上訴人即被告（下稱被
     告）犯駕駛動力交通工具而吐氣酒精濃度達每公升0.25毫
    克以上之罪，處有期徒刑6月，如易科罰金，以新臺幣（下 
    同）1,000元折算1日，認事用法及量刑均無不當，應予維持
    ，除證據部分另補充：「被告於本院審理程序中之自白」 
    外，餘均引用本院第一審刑事簡易判決書記載之犯罪事實、
    證據及理由（如附件一所示）。
二、被告上訴意旨略以：我覺得判太重，我10幾年沒有酒駕犯行
    ，前一次判5個月那次，之前來不及上訴，這次判6個月太重
    等語。
三、按量刑輕重，係屬事實審法院得依職權自由裁量之事項，苟
     已斟酌刑法第57條各款所列情狀而未逾越法定刑度，不得
    遽 指為違法。又在同一犯罪事實與情節，如別無其他加重
    或減 輕之原因，下級審法院量定之刑，亦無過重或失輕之
    不當情 形，則上級審法院對下級審法院之職權行使，原則
    上應予尊 重（最高法院72年度台上字第6696號判決、85年
    度台上字第2446號判決意旨參照）。
四、經查，被告所犯刑法第185條之3第1項第1款之駕駛動力交通
    工具而吐氣所含酒精濃度達每公升0.25毫克以上之罪，法定
    刑為2年以下有期徒刑，得併科20萬元以下罰金，原審之量
    刑並未逾越上開法定刑之範圍。又原審已審酌被告於犯本件
    前，於民國110年間曾有因不能安全駕駛案件，經法院判處
    有期徒刑5月之情形，被告明知酒精對人之意識能力具有不
    良影響，酒後行車對一般往來之公眾及駕駛人自身皆具有高
    度危險性，仍於上開案件犯後再犯本案，飲用酒類，嗣後駕
    駛普通重型機車於道路上行駛，漠視公權力及往來人車生命
    、身體、財產安全，且酒後測得吐氣所含酒精濃度達每公升
    0.46毫克，對交通安全危害非輕，亦足認其未能記取前案之
    教訓，惟念及其犯後坦承犯行之態度，兼衡其再犯之動機、
    原因、酒後行車之時間、地點，自述之智識程度、家庭經濟
    生活狀況等一切情狀，而量處被告有期徒刑6月，並諭知易
    科罰金之折算標準，堪認原審並無裁量濫用之情事，揆諸前
    揭說明，尚難謂有何違法可言。從而，被告前開上訴意旨，
    並無可採，其上訴為無理由，應予駁回。
據上論斷，應依刑事訴訟法第455條之1第1項、第3項、第368 條
、第373條，判決如主文。
本案經檢察官呂宜臻提起公訴，檢察官楊岳都到庭執行職務。
中    華    民    國   110    年    10    月    26    日
                  刑事第四庭  審判長法  官  羅貞元
　　　　　　　　　
                                    法  官  申惟中
　　　　　　　　　　　　　　　　　　                    法  官  郭世顏
以上正本證明與原本無異。
不得上訴。
                                    書記官  呂  彧
中　　華　　民　　國　　110 　年　　10　　月　　26　　日

附件一：
臺灣苗栗地方法院刑事簡易判決　　　110年度苗交簡字第429號
公　訴　人　臺灣苗栗地方檢察署檢察官
被　　　告　鄧志斌
上列被告因公共危險案件，經檢察官提起公訴（110年度偵字第2
093號），被告於本院準備程序時自白犯罪（110年度交易字第12
7號），本院認宜以簡易判決處刑如下：　
    主  文
鄧志斌駕駛動力交通工具而吐氣所含酒精濃度達每公升零點二五
毫克以上，處有期徒刑陸月，如易科罰金，以新臺幣壹仟元折算
壹日。
    犯罪事實及理由
一、本件犯罪事實、證據及應適用之法條，除於證據部分補充：
     「被告於本院準備程序時之自白、臺灣高等法院被告前案
    紀 錄表」，其餘均引用檢察官起訴書之記載（如附件）。
二、爰審酌被告於犯本件前，於民國110年間曾有因不能安全駕 
    駛案件，經法院判處有期徒刑5月之情形，被告明知酒精對 
    人之意識能力具有不良影響，酒後行車對一般往來之公眾及
     駕駛人自身皆具有高度危險性，仍於上開案件犯後再犯本
    案 ，飲用酒類，嗣後駕駛普通重型機車於道路上行駛，漠
    視公 權力及往來人車生命、身體、財產安全，且酒後測得
    吐氣所 含酒精濃度達每公升0.46毫克，對交通安全危害非
    輕，亦足 認其未能記取前案之教訓，惟念及其犯後坦承犯
    行之態度， 兼衡其再犯之動機、原因、酒後行車之時間、
    地點，自述之 智識程度、家庭經濟生活狀況等一切情狀，
    量處如主文所示 之刑，並諭知易科罰金之折算標準。
三、依刑事訴訟法第449條第2項、第454條第2項，逕以簡易判決
    處刑如主文。
四、如不服本判決，得自判決送達之日起20日內，向本院提起上
     訴。
五、本案經檢察官呂宜臻提起公訴，檢察官簡泰宇到庭執行職務
     。
中    華    民    國   110    年    6     月    30    日
                  刑事第一庭    法  官  王瀅婷
以上正本證明與原本無異。
如不服本判決應於收受判決後20日內向本院提出上訴書狀（應附
繕本）。
                                書記官  陳玉芳
中    華    民    國   110    年    6     月    30    日
附錄論罪科刑之法條全文：
中華民國刑法第185 條之3
駕駛動力交通工具而有下列情形之一者，處2 年以下有期徒刑，
得併科20萬元以下罰金：
一、吐氣所含酒精濃度達每公升零點二五毫克或血液中酒精濃度
    達百分之零點零五以上。
二、有前款以外之其他情事足認服用酒類或其他相類之物，致不
    能安全駕駛。
三、服用毒品、麻醉藥品或其他相類之物，致不能安全駕駛。
因而致人於死者，處 3 年以上 10 年以下有期徒刑；致重傷者
，處 1 年以上 7 年以下有期徒刑。
曾犯本條或陸海空軍刑法第 54 條之罪，經有罪判決確定或經緩
起訴處分確定，於五年內再犯第 1 項之罪因而致人於死者，處
無期徒刑或 5 年以上有期徒刑；致重傷者，處 3 年以上 10 年
以下有期徒刑。
附件：
臺灣苗栗地方檢察署檢察官起訴書
                                     110年度偵字第2093號
    被      告  鄧志斌
上列被告因公共危險案件，業經偵查終結，認應提起公訴，茲將
犯罪事實及證據並所犯法條分敘如下：
        犯罪事實
一、鄧志斌曾犯2次酒後駕車之公共危險案件，最近一次經臺灣
    苗栗地方法院以110年度苗交簡字字第170號判處有期徒刑5
    月（未構成累犯）。詎仍不知悔改，於民國110年3月22日3 
    、4時許，在苗栗縣○○市○○路0段00號苗栗縣立體育場飲用米
    酒1瓶後，明知吐氣酒精濃度達每公升0.25毫克以上者，不
    得駕駛動力交通工具，仍於同日8時30分許，騎乘車牌號碼0
    00-000號普通重型機車上路。嗣鄧志斌於同日9時45分許，
    在苗栗縣○○市○○路000號前，因他案為警盤查，隨後騎乘上
    開機車至苗栗縣警察局苗栗分局北苗派出所接受調查時，為
    警發現其渾身散發酒味，並對其施以吐氣酒精濃度測試，於
    同日10時27分許測得其吐氣所含酒精濃度達每公升0.46毫克
    而查獲。
二、案經苗栗縣警察局苗栗分局報告偵辦。
        證據並所犯法條
一、上揭犯罪事實，業據被告鄧志斌於警詢及偵訊中坦承不諱，
     復有酒精測定紀錄表、呼氣酒精測試器檢定合格證書、苗
    栗 縣警察局舉發違反道路交通管理事件通知單、車輛詳細
    資料 報表等在卷可佐，足認被告自白確與事實相符，被告
    犯嫌堪 以認定。
二、核被告所為，係犯刑法第185條之3第1項第1款之公共危險罪
    嫌。
三、依刑事訴訟法第251條第1項提起公訴。
    此  致
臺灣苗栗地方法院
中    華    民    國   110    年    4     月    12    日
                              檢  察  官  呂宜臻
本件證明與原本無異
中    華    民    國   110    年    4     月    20    日
                              書  記  官  鄒霈靈